【裁判字號】    97,上訴,503
【裁判日期】    971030
【裁判案由】    違反槍砲彈藥刀械管制條例
【裁判全文】
臺灣高等法院刑事判決                 97年度上訴字第503號
上  訴  人  臺灣宜蘭地方法院檢察署檢察官
被      告  甲○○
指定辯護人  林帥孝律師
上列上訴人因被告違反槍砲彈藥刀械管制條例案件，不服台灣宜
蘭地方法院九十六年度訴字第四七一號，中華民國九十六年十二
月十六日第一審判決（起訴案號：台灣宜蘭地方法院檢察署九十
六年度偵字第三○○六號），提起上訴，本院判決如下：
    主  文
上訴駁回。
    理  由
一、公訴意旨略以：被告甲○○未經許可，於不詳時間，向姓名
    、年籍均不詳之人，購買改造掌心雷手槍一枝，進而持有之
    ，嗣於民國九十六年四月十七日入獄服刑前某日，在宜蘭縣
    三星鄉○○村○○路（起訴書誤載為天一路）三十六之五號
    ，將上開手槍以布塊及報紙包裝完好後，交由不知情之證人
    即配偶林麗卿保管，為警循線查獲，因認被告涉犯槍砲彈藥
    刀械管制條例第八條第四項之未經許可持有具殺傷力槍枝罪
    嫌。
二、按犯罪事實應依證據認定之，無證據不得認定犯罪事實；不
    能證明被告犯罪者，應諭知無罪之判決；刑事訴訟法第一百
    五十四條第二項、第三百零一條第一項分別定有明文。則認
    定被告有罪之事實，應憑證據，如未能發現相當之證據，或
    證據不足以證明，自不能以推測或擬制之方法，以為裁判之
    基礎；且認定事實所憑之證據，其為訴訟上之證明，須達於
    通常一般之人均不致有所懷疑，而得確信其為事實之程度者
    ，始得據為有罪之認定，倘其證明尚未達到此一程度，而有
    合理之懷疑存在時，尚難為有罪之認定基礎；苟積極證據不
    足為不利於被告事實之認定，即應為有利被告之認定，更不
    必有何有利之證據。又檢察官對於起訴之犯罪事實，應負提
    出證據及說服之實質舉證責任，倘其所提出之證據，不足為
    被告有罪之積極證明，或其指出證明之方法，無從說服法院
    以形成被告有罪之心證，基於無罪推定之原則，自應為被告
    無罪判決之諭知，最高法院著有三十年上字第八一六號、四
    十年台上字第八十六號、七十六年台上字第四九八六號及九
    十二年台上字第一二八號判例可資參照。
三、公訴意旨認被告涉犯前開持有具殺傷力之槍枝罪嫌，無非以
    證人林麗卿於警詢、偵查中之指述、證人黃文熙、陳永釗於
    偵查中證述之內容，再佐以扣案槍枝一把及內政部警政署刑
    事警察局九十六年八月十三日刑鑑字第○九六○一二○四七
    三號槍彈鑑定書（九十六年度偵字第三○○六號卷第四頁至
    第六頁）等證據為論罪依據。
四、證據能力部分
  (一)證人林麗卿於九十六年九月十九日上午十時二十七分許起偵
    查時之供述、證人陳永釗、黃文熙於九十六年九月二十九日
    偵查時之供述之證據能力：
    (1)按被告以外之人於偵查中向檢察官所為之陳述，除顯有不
      可信之情況者外，得為證據，刑事訴訟法第一百五十九條
      之一第二項定有明文。而所謂不可信性情況，法院應審酌
      被告以外之人於陳述時之外在環境及情況，例如：陳述時
      之心理狀況、有無受到外力干擾等，以為判斷之依據。
    (2)證人林麗卿九十六年九月十九日上午十時二十七分許起偵
      查時之供述，經檢察官告知刑事訴訟法第一百八十條第一
      項第一款現為被告配偶得拒絕證言之規定後，以證人身分
      之陳述，係經告以具結義務及偽證處罰，於命證人朗讀結
      文後具結，其係於負擔偽證罪之處罰心理下證述，並以具
      結擔保其供述之真實性，而證人陳永釗、黃文熙於九十六
      年九月二十九日偵查時之供述，亦係經檢察官告以具結義
      務及偽證處罰，於命證人朗讀結文後具結，其二人係於負
      擔偽證罪之處罰心理下證述，並以具結擔保其供述之真實
      性，又均無受其他不當外力干擾之情形，其等於上述偵查
      中之供述，有證據能力。
    (3)證人林麗卿於九十六年九月十九日下午二時十七分許，檢
      察官先以被告身分訊問證人林麗卿，於證人林麗卿供稱：
      「（警方查扣金色槍何來？）是甲○○給我的」（九十六
      年度偵字第三○○六號卷第二十四頁），檢察官將其身分
      轉換為證人，告以作證義務及偽證處罰，並命朗讀結文後
      簽名具結，證人林麗卿亦延續前詞稱：「（警方所查扣金
      色手槍何來？）是甲○○給我的，但他給我時，那包東西
      我不知道是什麼…（甲○○給你手槍時，你是否知道那包
      東西內有手槍？）不知道…（宜蘭縣羅東鎮○○路四十七
      號是否為你住處？）是，我當時住在那邊…（甲○○何時
      將手槍交給你？）他入獄前，在宜蘭縣三星鄉○○村○○
      路（應係電力路）三十六之五號交給我的，他要我將它收
      好…」（同前偵查卷第二十四頁、第二十五頁）等詞，檢
      察官即以證人林麗卿無串證之虞，當庭飭回，有該次偵訊
      筆錄（同前偵查卷第二十四頁、第二十五頁）附卷可稽。
      雖檢察官同日上午十時二十七分許已訊問證人林麗卿（同
      前偵查卷第十六頁），並有告知刑事訴訟法第一百八十條
      第一項第一款現為被告配偶得拒絕證言之規定，惟於該次
      庭訊，證人林麗卿供稱：「…當初我不知道，但搜索出來
      才知道是一把金色的槍及黃色包包…（這把槍從何而來？
      ）我不知道，應該是陳永昭（釗）…我真的不知道為何…
      有那一把槍…（為何要到光榮路四十七號？）我也不知道
      ，是警察叫我帶他們到我租屋處…」等語，檢察官即將證
      人林麗卿之身分轉換為被告，告以涉嫌槍砲彈藥刀械管制
      條例案件，而證人林麗卿仍稱：「…沒有人給我，我不知
      道有那包東西放在那邊…是陳永釗在未出事前，跟我說如
      果有出事，就推給我先生（被告），筆錄內容也是要我如
      此陳述…我真的不知道這件事…」（同前偵查卷第十六頁
      、第十七頁）等語後，檢察官當庭逮捕證人林麗卿，並諭
      知欲向法院聲請羈押及禁見，亦有該次筆錄在卷可參（同
      前偵查卷第十七頁）；可知於九十六年九月十九日下午二
      時十七分許偵訊，檢察官告以證人林麗卿作證義務及偽證
      處罰，並命朗讀、簽具結文，係重新開啟一證人訊問程序
      ，而非延續當日上午十時二十七分許之訊問，且檢察官既
      已將證人林麗卿之身分轉換為被告，顯然檢察官亦認定證
      人林麗卿涉有犯罪嫌疑，又證人林麗卿與本案被告甲○○
      具配偶關係，依刑事訴訟法第一百八十條第一項第一款及
      第一百八十一條之規定，應告以得拒絕證言，檢察官疏未
      告知，訊問程序即有瑕疵。而且證人林麗卿於九十六年十
      二月十二日原審審理時供稱：「（為何於偵查中陳述槍是
      甲○○交給妳的？提示筆錄）因為我怕被收押禁見，所以
      才這樣講…檢察官說如果我不這樣講，要把所有的罪推到
      我身上…」（原審卷第八十八頁、第八十九頁）等語，參
      以上述九十六年九月十九日偵訊過程，證人林麗卿於是日
      上午十時二十七分許先以證人身分陳稱：槍應該是陳永釗
      的等語，檢察官隨即將其身分轉換成被告，並當庭諭知逮
      捕，告以欲向法院聲請羈押，證人林麗卿於是日下午二時
      十七分許再改口稱：槍是被告交付的云云，顯見證人林麗
      卿於原審前揭所陳非屬虛偽，其於九十六年九月十九日下
      午二時十七分許所為之陳述，係在檢察官未告以得拒絕證
      言之違法程序下進行，復在恐遭羈押之壓力下為違背其任
      意性之陳述，足認該次陳述係在顯有不可信之情況下所為
      ，揆諸首揭規定，應認證人林麗卿於九十六年九月十九日
      下午二時十七分許檢察官偵訊時之陳述，無證據能力。
  (二)證人林麗卿九十六年七月二十一日警詢供述之證據能力：
    被告以外之人於審判外之言詞或書面陳述，除法律有規定者
    外，不得作為證據，刑事訴訟法第一百五十九條第一項定有
    明文。關於證人林麗卿於九十六年七月二十一日警詢之供述
    ，係被告以外之人於審判外所為之陳述，檢察官未特予證明
    （自由證明）該警詢筆錄具有較可信之特別情況，是依上開
    規定，該等警詢筆錄之記載，就證明構成犯罪之事實，固無
    證據能力，被告之辯護人對其警詢供述主張無證據能力。惟
    審酌證人林麗卿，業於九十六年十一月二十八日原審審理時
    以證人身分具結作證，經辯護人為交互詰問完畢，被告於訴
    訟上之程序權已受保障，是證人林麗卿前揭警詢之供述，其
    瑕疵即經補正，而得作為其於審判期日所為證言之補強。
五、訊據被告堅詞否認有持有具殺傷力之槍枝犯行，辯稱：「…
    警察抓她（指證人林麗卿）時，警察對她說如果不說我，就
    不讓她回家看小孩，所以她會說我，檢察官在法庭也是對林
    麗卿這樣說，如果不說是我，就不讓她回家看小孩，所以林
    麗卿才會說是我。搜到槍枝時我被關，從頭到尾我也不知道
    。我被關之前也沒有這東西，我如何交給她保管…搜到槍枝
    的地方是他們（林麗卿與陳永釗）同居的地方…」等語（九
    十七年十月十六日本院審判筆錄第七頁、第九頁）。經查：
  (一)宜蘭縣警察局羅東分局員警於九十六年七月二十一日凌晨二
    時三十分許，經林麗卿同意，由林麗卿帶路前往宜蘭縣羅東
    鎮○○路四十七號四樓之一搜索，從浴室天花板搜出一個由
    塑膠袋裝盛之報紙包裹，打開報紙包裹，發現由黃色眼鏡布
    袋裝盛，並以白色布塊包裹之掌心雷手槍一把之情，已據證
    人林麗卿、承辦本案並前往現場搜索之宜蘭縣警察局羅東分
    局刑事組小隊長黃文熙、偵查佐乙○○證述在卷，並有宜蘭
    縣警察局羅東分局搜索扣押筆錄、扣押物品收據、扣押物品
    目錄表及搜索現場照片可稽（宜蘭縣警察局羅東分局刑案偵
    查卷宗第九頁至第十五頁）；而前揭查扣之掌心雷手槍一把
    ，經送鑑定，認係改造手槍，由仿Derringer雙管手槍製造
    之槍枝，車通金屬槍管內阻鐵而成，發射功能正常，可供擊
    發適用子彈使用，認具殺傷力，此有內政部警政署刑事警察
    局九十六年八月十三日刑鑑字第○九六○一二○四七三號槍
    彈鑑定書可稽（九十六年度偵字第三○○六號卷第四頁至第
    六頁）。
  (二)雖然證人林麗卿於九十六年七月二十一日警詢時證稱：「我
    先生（被告）於九十六年三月初，在住處（宜蘭縣三星鄉○
    ○路三十六之五號）將一包物品交付給我，要我保管藏放好
    ，但不能打開…我將先生所寄放之物品，先行藏放在廁所天
    花板上面的…」等語（刑案偵查卷第六頁、第七頁）；惟於
    九十六年九月十九日上午十時二十七分許起偵查時則證稱：
    「（是否是你於九十六年七月二十一日帶同警方在該處廁所
    的天花板上取一包物品？）是…當初我不知道，但搜出來才
    知道是一把金色的槍及黃色包包…（這把槍是否是你所有？
    ）不是…（這把槍從何而來？）我不知道，應該是陳永昭（
    釗）…（既然是陳永昭（釗）的，你為何知道有一個包包放
    在天花板上？）我不知道…（警方在何處逮捕你？）宜蘭縣
    羅東鎮○○○路？）我也不知道，是警察叫我帶他們到我租
    屋處…」（同前偵查卷第十六頁、第十七頁）等語，經檢察
    官當庭諭知將其身分轉成被告後，仍係供稱：「沒有人給我
    ，我不知道有那包東西放在那邊…是陳永釗未出事時，跟我
    說如果有出事就推給我先生（被告）…我真的不知道這件事
    …」（同前偵查卷第十七頁），於九十六年十二月十二日原
    審審理時亦係證稱：「…我被廣興派出所因竊盜案件被帶到
    派出所，做完筆錄後到羅東三組那邊驗尿，三組的人說剛好
    他們在找我，叫我帶他們去我光榮路的住處…警員說有一把
    槍是陳永釗的，放在光榮路，但我不知道…當天有搜索房間
    及客廳，他們問我槍放在哪裡，我說不知道，後來他們在廁
    所天花板上找到槍，那時我人並不在場，是警察拿到槍之後
    才跟我說有一把槍…這包東西沒有人交給我，是警察搜出來
    後，我才知道有這包東西…警察持搜索票要我帶他們去光榮
    路的時候，我才知道有這把槍…警員要我帶他們去光榮路時
    跟我說，他們已經找到陳永釗了，陳永釗說光榮路藏有一把
    槍，只有我知道…（妳有無告訴警察說把一包東西放在衣櫃
    ？）沒有…」（原審卷第八十五頁、第八十六頁、第八十七
    頁、第八十八頁）等語，已迥異於警詢之證詞，本院參酌宜
    蘭縣警察局羅東分局員警並不知道證人林麗卿當時之居所位
    於何處，係經其帶路始前往宜蘭縣羅東鎮○○路四十七號四
    樓之一之情，已據承辦員警即證人黃文熙、乙○○陳明在卷
    ，衡諸常情，證人林麗卿如確有受被告委託藏放槍枝，於警
    方不知道槍枝藏放地點之情況下，證人林麗卿鮮少會帶警方
    前往其藏放槍枝之地點，以脫免自己及被告之刑責，並由證
    人黃文熙證述：「…原本她（指證人林麗卿）說放在房間內
    的櫃子內，但是那個地方找不到，她同意我們在屋內四處找
    ，我們便在浴室內的天花板找到…」（九十六年九月二十九
    日偵查筆錄，偵查卷第三十八頁）、「…，她說原先東西她
    是放在房間的衣櫃裡面，但是我們去的時候，該東西沒有在
    裡面，後來我們在客廳也找不到，最後在浴室的天花板裡面
    找到，這把槍是警察找到的，而不是林麗卿主動拿出來的…
    當初林麗卿是說那包東西她放在衣櫃，我們去沒有找到，後
    來我們才從廁所的天花板裡面找到…」（九十六年十一月二
    十八日原審審判筆錄，原審卷第五十七頁、第五十九頁）等
    詞，顯然證人林麗卿並不知該藏放槍枝之包包係藏在浴室天
    花板內，因此證人林麗卿警詢供是否真實，即有可議，自不
    得依證人林麗卿有瑕疵之證詞即遽認查扣之槍枝係被告持有
    至明。
  (三)又證人陳永釗雖證稱：「…（是否知道甲○○入獄前有將一
    包東西放在林麗卿處？）有，是林麗卿告訴我的…我向林麗
    卿說將那包東西交給警察好了…因為聽說甲○○之前有前科
    ，我們怕那包東西害到林麗卿，所以才叫她將那包東西交給
    警察…是林麗卿主動說的，因為要上班…那包東西感覺怪怪
    的，問我要如何處理…」（九十六年九月二十九日偵查筆錄
    ，同前偵查卷第四十頁）、「…是林麗卿跟我說他先生要入
    獄之前有一包重要東西放在她那邊，因為她說要去工作，我
    才叫她如果要去工作，要把重要東西拿出來，那包是什麼東
    西我不知道…那包東西我有看過，但是沒有拆開…我沒有去
    摸…（你有無建議林麗卿將這包東西交給警察？）有，我的
    意思是貴重的東西要交給警察…林麗卿說她家常常遭小偷，
    她要出去工作，家裡有貴重的東西，我說既然妳要去上班，
    不如將東西帶出來，她說那包東西是甲○○交給她的…她說
    不知道是什麼東西，那包東西用黃色的牛皮紙袋及塑膠袋包
    著…」（九十六年十二月十二日原審審判筆錄，原審卷第九
    十頁至第九十三頁）等語。惟證人林麗卿於九十六年十二月
    十二日原審審理時表示：「（既然妳不知道有這樣的一包東
    西，為何陳永釗說妳有告訴他有這樣的東西，且陳永釗跟妳
    說，要把這包東西交給警察？）這是陳永釗亂講的，他在外
    面以我的名義做事情…」（原審卷第八十七頁、第八十八頁
    ），否認曾告知證人陳永釗，被告入獄服刑前，曾將一個包
    包交付其保管之事，本院審酌證人陳永釗於偵查及原審審理
    時，一再表示不知道證人林麗卿所告知被告委託其保管之包
    包藏放何物，卻在未拆解包裹，知道包裹內情之情況下，建
    議證人林卿麗將該包物品交予警察，殊有違常理，經原審就
    此訊問時，沈默未回答（原審卷第九十二頁）；又於九十六
    年十二月十二日原審審理時，證人林麗卿在配偶即被告面前
    供稱：「…羅東鎮○○路四十七號四樓之一是誰租的？）陳
    永釗…（承租的期間為何？）我不曉得，我去的時候陳永釗
    已經住一個多月了，我是七月份的時候去那邊跟陳永釗同居
    的，那邊還有一個朋友與陳永釗合租…」（原審卷第八十六
    頁、第八十七頁）等語，坦白承認與證人陳永釗同居，證人
    黃文熙亦證稱：「該處有二個房間，第一間是陳永釗朋友住
    的，我忘記什麼名字，當天那個人有在房間裡面，浴室是共
    用的，我們去的時候，除了林麗卿在場之外，當時那個房間
    裡面還有一個陳永釗的男性朋友…」（九十六年十一月二十
    八日原審審判筆錄，原審卷第六十一頁），堪認證人林麗卿
    前述供詞可採，而同在庭之證人陳永釗不僅否認承租該屋，
    亦否認與證人林麗卿同居，顯見其有意脫離與本件扣案槍枝
    之關連性，則其陳稱查扣藏放槍枝之包包，是被告交給林麗
    卿等語，即難令人採信。
  (四)至於證人黃文熙偵查及原審時證稱：「我隊上的一位偵查佐
    自己私下情資得知甲○○入獄前把一支手槍寄放在林麗卿處
    ，隔幾天我剛好知道林麗卿因竊盜案為廣興派出所抓到，派
    出所將林麗卿帶到羅東分局偵查隊作完筆錄及相關資料後，
    我們就直接問林麗卿…她就帶我們到她的租屋處，原本她說
    放在房間…的櫃子…找不到，她同意我們在屋內四處找，我
    們便在浴室的天花板上找到…九十五年他（指被告）在通緝
    時，我們就知道甲○○有槍枝，是最近情資才知道甲○○入
    獄，槍枝由他妻子保管…」（九十六年九月二十九日偵查筆
    錄，偵查卷第三十八頁、第三十九頁）、「…（本案得知被
    告涉嫌持有槍枝之訊息，大概於何時知悉？）是由小隊內的
    偵查佐所獲得的情資，情資顯示槍枝在林麗卿那邊，該名偵
    查佐姓名為乙○○…（乙○○有無說明他的情資來源？）他
    沒有說，他只有說該槍枝是放在林麗卿那邊…當初我直接問
    她，她先生有無交一包東西給妳，她原先不承認，我問她說
    這種東西妳敢用嗎？後來她才說那包東西她放在她的租屋處
    的衣櫃裡，林麗卿還帶我們過去租屋處，因為我們原先也不
    知道她的租屋處在哪裡…當初林麗卿是說那包東西她放在衣
    櫃，我們去沒有找到，後來我們才從廁所的天花板裡面找到
    …」（九十六年十一月二十八日原審審判筆錄，原審卷第五
    十六頁、第五十七頁、第五十九頁）等語，惟證人黃文熙同
    時亦表示：「（當時林麗卿是否有表示她不知道那包東西是
    槍？）是，她說她未將那包東西打開過，我們把包裝打開，
    才讓她看是一把槍…」（九十六年九月二十九日偵查筆錄，
    偵查卷第三十八頁、第三十九頁）、「林麗卿若知道是槍的
    話，她也不會帶我們過去她租屋處找那把槍，我們判斷她是
    不知情…」（九十六年十一月二十八日原審審判筆錄，原審
    卷第五十九頁），由於被告已於九十六年四月十七日入監服
    刑，此有本院被告前案紀錄表可稽，證人林麗卿於九十六年
    七月離去其原與被告同居之電力路住所，前往光榮路投靠證
    人陳永釗，並與之同居，此亦據證人林麗卿供述在卷，則證
    人林麗卿何以須攜帶被告所交付，且不知內為何物之包裹至
    光榮路租屋處藏放，此舉顯與常理相違，何況由證人黃文熙
    上述證詞可知，證人林麗卿顯然不知道放置槍枝之包裹係藏
    放在浴室天花板；嗣經本院傳訊證人乙○○到庭，則係證稱
    ：「…槍枝是經過證人檢舉，甲○○有將槍枝寄放給他太太
    林麗卿，要她保管好。檢舉人說他有看過，我們警方沒有作
    檢舉人的筆錄。九十六年七月二十日林麗卿因為竊盜案，被
    我們查獲，所以我們順便問林麗卿槍枝的情形，我們就到他
    們租屋處查看就查獲…檢舉人我忘記係何人，我記得有人當
    面跟我說…（檢舉人是否以前與你合作過案子？）沒有，我
    是與他閒聊…（他是第一次提供情資給你？）我有時會與犯
    罪嫌疑人閒聊，看他們是否有一些情資可以提供…」（九十
    七年十月十六日本院審判筆錄第五頁、第六頁）等語，其等
    始終未能供陳其情資來源，供本院傳訊查證，則其等所稱係
    透過情資知悉被告將手槍交予林麗卿等語，亦難為本院所採
    信。
五、綜上所述，證人林麗卿有關是否受被告委託保管藏放扣案槍
    枝證詞前後反覆不一致，且有瑕疵，證人陳永釗、黃文熙證
    述扣案槍枝係被告交付給林麗卿等內容亦均有疑義，均不為
    本院所採信，檢察官所舉之證據尚不足以證明被告有起訴所
    指之持有扣案具殺傷力槍枝犯行。此外，復查無其他積極證
    據足認被告確有未經許可持有具殺傷力槍枝之犯行，揆諸前
    揭說明，不能證明被告犯罪，依法自應為無罪之諭知。
六、原審諭知被告無罪之判決，經核尚無違誤。檢察官上訴意旨
    以「原審判決被告持有具殺傷力槍枝無罪，係以證人林麗卿
    於警詢及偵查之證詞，與審理中之證詞有異，故認被告無罪
    。惟本件係因宜蘭縣警察局羅東分局偵查甲○○持有槍枝案
    件，並在甲○○配偶住處查獲一把具殺傷力之槍枝，此一槍
    枝，除林麗卿外，當有陳永釗經手，且係由陳永釗代林麗卿
    藏於上開處所的天花板上，因此本件被告持有槍枝罪嫌已甚
    明確。是原審認定事實及適用法律有誤，自難認原判決妥適
    ，請撤銷改判」等語，指摘原判決為不當，提起上訴，惟本
    件檢察官起訴書所列證據及卷內訴訟資料，經本院逐一剖析
    ，參互審酌，無從獲得有罪之心證，均如前述。檢察官上訴
    意旨，所指扣案槍枝係證人陳永釗代證人林麗卿藏放於查獲
    地浴室天花板之事實，證人陳永釗、林麗卿均未為上開相關
    陳述，已詳如前述，且依卷內證據資料，尚無從為上述認定
    ，檢察官未提出新事證，僅就原審採證再為爭執，核無理由
    ，上訴應予駁回。至本件槍枝係在證人陳永釗租屋處查獲，
    其涉案情形如何自應由檢察官另行偵查，附此敘明。
據上論斷，應依刑事訴訟法第三百六十八條，判決如主文。
本案經檢察官劉異海到庭執行職務。
中    華    民    國    97    年    10    月    30    日
                  刑事第十三庭審判長法  官  曾德水
                                    法  官  趙文卿
                                    法  官  林婷立
以上正本證明與原本無異。
檢察官如不服本判決，應於收受送達後十日內向本院提出上訴書
狀，其未敘述上訴之理由者並得於提起上訴後十日內向本院補提
理由書（均須按他造當事人之人數附繕本）。
                                    書記官  王增華
中    華    民    國    97    年    11    月    5     日


司法院資訊處製作；財團法人民間司法改革基金會備份。
